臺灣士林地方法院小額民事判決
111年度士小字第1182號
原      告  裕邦信用管理顧問股份有限公司


法定代理人  陳載霆  
訴訟代理人  江雅鳳  
            黃智華  
            劉書瑋  
被      告  陳吉民  

上列當事人間給付電信費事件，本院於民國111年7月6日言詞辯
論終結，本院判決如下：   
    主  文
原告之訴駁回。
訴訟費用新臺幣壹仟元由原告負擔。
　　事實及理由要領
一、原告起訴主張略以：被告於民國102年11月16日起陸續向訴
    外人威寶電信股份有限公司（現更名為台灣之星股份有限公
    司，下稱台灣之星公司）申租門號0000000000、0000000000
    （下稱系爭門號）之行動電話服務並簽立契約，然被告未依
    約繳納費用，系爭門號迄今尚分別積欠新臺幣（下同）1150
    6元（其中含電信費1872元、專案補償金9634元）、12675元
    （其中含電信費1905元、專案補償金10770元），共計24181
    元未清償，原告雖不爭執電信費部分已罹於時效，然專案補
    償金之性質為違約金，應適用15年之時效，嗣台灣之星於民
    國108年2月19日將上開債權讓與原告，並以本件起訴狀繕本
    送達作為債權讓與之通知，且經原告多次催討仍未繳付，爰
    依行動電話服務申請書及債權讓與之法律關係提起本件訴訟
    ，並聲明被告應給付原告24181元，及自起訴狀繕本送達翌
    日起至清償日止，按年息百分之五計算之利息。
二、被告則以：原告之請求均已時效消滅，且被告未受債權讓與
    之通知等語資為抗辯，並聲明請求駁回原告之訴。
三、得心證之理由：
  ㈠查原告主張被告前向訴外人台灣之星申辦系爭門號，並積欠
    上開電信費及專案補償金之事實，業據原告提出與其所述相
    符之新北市政府函、債權讓與通知書、門號費用帳單、行動
    電話服務申請書、申裝資格及門號保留查詢結果、國民身分
    證領補換資料查詢結果、專案申辦與商品交付確認單、專案
    同意書等影本為證，且為被告所不爭執，是此部分之事實，
    應堪信為真正；而被告雖辯稱未受債權讓與之通知云云，且
    民法第297條第1項亦規定：「債權之讓與，非經讓與人或受
    讓人通知債務人，對於債務人不生效力。」，然原告業於起
    訴狀內主張以起訴狀繕本之送達為債權讓與之通知，且本件
    起訴狀業經合法送達予被告，亦經被告自承在卷，是原告本
    於債權讓與而取得之前開電信費及專案補償金債權自對被告
    亦生效力。
　㈡按消滅時效，自請求權可行使時起算；又時效完成後，債務
    人得拒絕給付，民法第128 條前段、第144 條第1 項分別定
    有明文。次按，請求權，因15年間不行使而消滅；但法律所
    定期間較短者，依其規定，民事訴訟法第125 條定有明文。
    又商人、製造人、手工業人所供給之商品及產物之代價所生
    請求權，因2年間不行使而消滅，民法第127 條第1項第8 款
    亦有明文。又民法第127 條第8 款所定，商人、製造人、手
    工業人所供給之商品及產物之代價，係指商人就其所供給之
    商品及製造人、手工業人就其所供給之產物之代價而言，蓋
    此項代價債權多發生於日常頻繁之交易，故賦與較短之時效
    期間以促從速確定（最高法院39年度台上字第1155號判決意
    旨參照），是民法第127 條第8 款之「商品」，法文上雖無
    明確定義，惟該條所定之請求權，在立法上均有宜速履行或
    應速履行之目的，則所謂「商品」定義之範圍，應自該商品
    是否屬日常頻繁之交易，且有促使其從速確定之必要性以為
    觀察。又「電信」係指利用有線、無線，以光、電磁系統或
    其他科技產品發送、傳輸或接收符號、信號、文字、影像、
    聲音或其他性質之訊息，「電信服務」係指利用電信設備所
    提供之通信服務，電信法第2條第1款、第3款定有明文，而
    電信公司經營電信業務，提供有線、無線之電信網路發送、
    傳輸或接收符號、信號、文字、影像、聲音或其他性質之訊
    息並向使用者收取對價，且現今社會無線通信業務益加蓬勃
    發展，使用至為頻繁，此類債權應有從速促其確定之必要性
    ，應認電信服務為電信業者提供之商品，而電信費用則為其
    提供商品之代價，電信公司對用戶之電信費用請求權，應有
    民法第127條第8款2年短期時效之適用。
　㈢又依原告提出系爭門號之專案同意書各於第壹條專案優惠內
    容記載：「1.語音月租減免優惠49元，共24個月。2.數據月
    租減免優惠金額300元，共24個月。」、「1.合約期間內月
    租費減免151元。2.每月加贈國內通信費100元，共計36個月
    。」，並分別於第1款記載：「立同意書人同意連續使用威
    寶電信服務至少24個月，若於合約期間24個月內提前終止（
    一退一租視為提前終止）、被銷號或將本專案門號做本專案
    以外其他用途之轉換時，應依遞減原則賠償威寶電信補償金
    （即依合約期間剩餘比例計付補償金），計算方式為：1300
    0×（提前終止或被消耗時剩餘之合約日曆天數/合約期間總
    日曆天）。」、「立同意書人同意連續使用威寶電信服務至
    少36個月，若於合約期間36個月內提前終止（一退一租視為
    提前終止）、被銷號或將本專案門號做本專案以外其他用途
    之轉換時，應依遞減原則賠償威寶電信補償金（即依合約期
    間剩餘比例計付補償金），計算方式為：13000×（提前終止
    或被消耗時剩餘之合約日曆天數/合約期間總日曆天）。」
    等內容，且依卷附之申裝資格及門號保留查詢結果、專案申
    辦與商品交付確認單、專案同意書所示，可知被告分別預繳
    3000元、1800元即可取得手機，足見被告申辦系爭門號時，
    因同意綁約使用電信服務一定期間而減免月租費、通信費，
    並得以優惠價格取得專案手機之所有權，而專案補償金係未
    綁約時原應支付月租費等電信服務費用減免差額或電信設備
    優惠價差，實質上屬台灣之星公司販售商品之代價，非屬違
    約金，自應與月租費、商品價金等同視之，仍屬電信公司販
    售商品之代價，應有民法第127條第8款所規定2年短期時效
    之適用。
　㈣又債務人於受債權讓與通知之時，所得對抗讓與人之事由，
    皆得以之對抗受讓人，民法第299條第1項定有明文，而被告
    應給付上開電信服務費及專案補償金之日期為103年5月25日
    ，業經原告於本院言詞辯論期日陳明在卷，且上開電信服務
    費及專案補償金應適用2年之短期時效，已如前述，原告復
    未舉證證明前開債權有何時效中斷或應重行起算之事由，則
    原告於108年2月19日自台灣之星受讓此電信服務費及專案補
    償金之債權後，迄至111年5月5日始具狀起訴請求被告給付
    前開款項，實已逾民法第127條第8 款之2 年短期時效，故
    被告自得拒絕給付，是被告前開所辯，應屬可採。從而，原
    告依上開法律關係，請求被告給付原告24181元，及自起訴
    狀繕本送達翌日起至清償日止，按年息百分之五計算之利息
    ，為無理由，應予駁回。
四、本件事證已臻明確，兩造其餘攻擊防禦方法及舉證，經核與
    判決結果不生影響，無逐一論列之必要，併予敘明。　
五、本件係就民事訴訟法第436條之8第1項適用小額訴訟程序所
    為原告敗訴之判決，並依同法第78條之規定職權確定訴訟費
    用額為1000元（第一審裁判費），應由原告負擔。
中　　華　　民　　國　　111 　年　　7 　　月　　20　　日
                  士林簡易庭  法  官  黃雅君
以上正本係照原本作成。
如不服本判決，應於送達後20日內，向本院提出上訴狀並應記載
上訴理由，表明關於原判決所違背之法令及其具體內容與依訴訟
資料可認為原判決有違背法令之具體事實，如於本判決宣示後送
達前提起上訴者，應於判決送達後20日內補提上訴理由書（須附
繕本）。
中　　華　　民　　國　　111 　年　　7 　　月　　20　　日
                              書記官  吳俊明